臺灣新北地方法院刑事判決
111年度訴字第158號
公  訴  人  臺灣新北地方檢察署檢察官
被      告  宋韋鳴



            吳新傑


            陶豪傑


上列被告等因傷害等案件，經檢察官提起公訴（109年度調偵字
第1460號），本院判決如下：
    主  文
本件公訴不受理。
    理  由
一、公訴意旨略以：被告宋韋鳴前因公共危險案件，經本院以10
    5年度交簡字第1893號判決判處有期徒刑3月確定，於民國10
    5年10月17日易科罰金執行完畢。被告宋韋鳴與其配偶陳記
    歆、友人即被告吳新傑、林旭美（陳記歆、林旭美2人所涉
    妨害秩序部分，另經檢察官為不起訴處分）於109年2月22日
    3時許，行經被告陶豪傑、陶陳傑位於新北市○○區○○路000巷
    00號之住處前，因酒後喧譁與在上址住處2樓聊天之被告陶
    豪傑、陶陳傑、鄭銘和3人發生爭執，詎被告陶豪傑、被告
    宋韋鳴、被告吳新傑3人竟分別為下列犯行：
  ㈠被告宋韋鳴基於毀損之犯意，以腳踹踢並持小盆栽砸向陶豪
    傑、陶陳傑2人上址住處大門，致該大門玻璃碎裂不堪使用
    ，足以生損害於陶豪傑、陶陳傑2人。
  ㈡被告吳新傑另基於傷害人身體之犯意，持折疊刀揮向陶豪傑
    ，造成陶豪傑左下巴受有傷害；被告陶豪傑心有不甘，亦基
    於傷害人身體之犯意，持避震器毆打吳新傑，造成吳新傑受
    有左手腕撕裂傷約4公分、左頭皮撕裂傷約4公分等傷害。經
    警據報前往現場處理，當場扣得木棍1枝、避震器1個、鐵鎚
    1個、折疊刀1把。因認被告宋韋鳴涉犯刑法第354條毀損罪
    嫌；被告吳新傑、被告陶豪傑2人均涉犯刑法第277條第1項
    傷害罪嫌等語。
二、按告訴乃論之罪，告訴人於第一審辯論終結前，得撤回其告
    訴；又告訴經撤回者，法院應諭知不受理之判決，刑事訴訟
    法第238條第1項、第303條第3款定有明文。
三、本案告訴人陶豪傑、陶陳傑告訴被告宋韋鳴毀損；告訴人陶
    豪傑告訴被告吳新傑傷害；及告訴人吳新傑告訴被告陶豪傑
    傷害等案件，經檢察官偵查終結後，認定被告宋韋鳴涉犯刑
    法第354條毀損罪嫌；被告吳新傑、被告陶豪傑2人均涉犯刑
    法第277條第1項傷害罪嫌，並提起公訴，然上開毀損及傷害
    罪名依同法第357條及第287條之規定，均須告訴乃論。茲因
    其等已調解成立，告訴人等均撤回上開告訴，有本院調解筆
    錄1份、刑事撤回告訴狀共3份在卷可稽，揆諸首開說明，應
    不經言詞辯論，諭知不受理之判決。
據上論斷，應依刑事訴訟法第303條第3款、第307條，判決如主
文。
中　　華　　民　　國　　111 　年　　4 　　月　　22　　日
                  刑事第九庭    審判長法　官  何燕蓉
　　　　　　　　　
　　　　　　　　　                    法  官  林翊臻
　　　　　　　　　
　　　　　　　　　                    法  官  林米慧
上列正本證明與原本無異。
如不服本判決，應於送達後20日內敘明上訴理由，向本院提出上
訴狀，上訴於本院第二審合議庭 (應附繕本) 。其未敘述上訴理
由者，應於上訴期間屆滿後20日內向本院補提理由書「切勿逕送
上級法院」。
中　　華　　民　　國　　111 　年　　4 　　月　　22　　日
                                      書記官  歐晉瑋